臺灣板橋地方法院刑事判決　　　　　 99年度交簡上字第334號
上　訴　人
即　被　告　陳子豪
上列上訴人即被告因業務過失傷害案件，不服本院99年度交簡字
第5313號中華民國99年11月22日第一審判決（聲請簡易判決處刑
案號：99年度偵字第18743 號），提起上訴，本院管轄之第二審
合議庭判決如下：
    主  文
原判決撤銷。
陳子豪從事業務之人，因業務上之過失傷害人，處有期徒刑貳月
，如易科罰金，以新臺幣壹仟元折算壹日。緩刑年。陳子豪應
向傅秋美支付新臺幣貳拾陸萬元，其給付方式為：於民國一百年
三月十五日給付新臺幣拾捌萬元，餘自民國一百年四月十五日起
，按月於每月十五日給付新臺幣伍仟元，至全部清償完畢為止，
如有一期未按時履行，視為全部到期。
    事  實
壹、陳子豪係營業小客車司機，為從事駕駛業務之人，於民國98
    年8 月31日晚間8 時40分許，駕駛車牌號碼319-ND號營業小
    客車，沿臺北縣板橋市（改制為新北市板橋區○縣○○道往
    臺北市方向行駛，途經縣民大道第201207號燈桿前，本應注
    意車輛併行之間隔，隨時採取必要之安全措施，而當時天候
    晴，夜間有照明，柏油路面乾燥、無缺陷，無障礙物，視距
    良好，並無不能注意之情事，仍疏於注意，貿然前行，而以
    右後車身擦撞同向車道右側傅秋美騎乘之車牌號碼FYK-319
    號重型機車，傅秋美因而人、車倒地，受有顱骨骨折合併多
    處外傷性腦內出血、左側第3 、4 、7 肋骨骨折合併左側血
    胸、臉部及四肢多處擦傷、牙齒折斷等傷害。陳子豪肇事後
    ，於尚不知何人肇事之臺北縣政府警察局（改制為新北市政
    府警察局）海山分局交通分隊警員到場處理時在場，當場承
    認為肇事人。
貳、案經傅秋美訴由臺灣板橋地方法院檢察署檢察官聲請簡易判
    決處刑。
    理  由
壹、按被告以外之人於審判外之言詞或書面陳述，除法律有規定
    者外，不得作為證據，刑事訴訟法第159 條第1 項定有明文
    。而被告以外之人於審判外之陳述，經當事人於審判程序同
    意作為證據，法院審酌該言詞陳述或書面陳述作成時之情況
    ，認為適當者，得為證據，則據同法第159 條之5 第1 項明
    定。茲證人即告訴人傅秋美於檢察事務官詢問及偵查中具結
    向檢察官所為陳述，證人即新北市政府警察局海山分局交通
    分隊警員張亦竣於檢察事務官詢問時之陳述，雖係被告陳子
    豪以外之人於審判外之陳述，惟被告於本院審判程序同意作
    為證據（見本院100 年2 月21日審判筆錄），復經審酌渠等
    言詞陳述之情況，認為適當，均應認有證據能力。
貳、認定犯罪事實之證據及理由
一、上揭事實，業據被告於檢察官訊問及本院審理時坦承不諱，
    核與證人傅秋美於檢察事務官詢問及檢察官訊問時具結證述
    之情節相符，且有臺北縣政府警察局道路交通事故調查報告
    表暨現場圖、亞東紀念醫院診斷證明書各1 件、照片46幀附
    卷可資佐證，俱徵被告前揭不利於己之自白與事實相符。按
    汽車行駛時，駕駛人應注意兩車併行之間隔，並隨時採取必
    要之安全措施，道路交通安全規則第94條第3 項規定甚明，
    此為汽車駕駛人應盡之注意義務。而依卷附道路交通事故調
    查報告表所示，本件事故發生時天候晴，夜間有照明，柏油
    路面乾燥、無缺陷，無障礙物，視距良好，當無不能注意之
    情事。詎被告怠於注意，貿然前行，致與告訴人騎乘之機車
    擦撞而肇事，造成告訴人受傷，被告之過失，及其過失行為
    與告訴人所受傷害間之因果關係，均至為灼然。綜上，本案
    事證明確，被告犯行堪予認定。
二、核被告所為，係犯刑法第284 條第2 項前段業務過失傷害罪
    。被告肇事後，於尚不知何人肇事之臺北縣政府警察局海山
    分局交通分隊警員到場處理時，承認為肇事人，此據證人張
    亦竣於檢察事務官詢問時證述明確，係對於未發覺之罪自首
    而受裁判，是依刑法第62條前段規定，減輕其刑。原審以被
    告業務過失傷害犯行明確，予以論罪科刑，固非無見，惟被
    告所犯業務過失傷害罪合於自首之要件，原審未予認定，容
    有未洽，應由本院撤銷改判。爰審酌被告駕車疏未保持併行
    間隔，因而肇事之過失情節，兼衡被告之素行、智識程度，
    及告訴人所受傷勢，暨被告犯罪後之態度等一切情狀，量處
    如主文所示之刑，並諭知易科罰金之折算標準，以資懲儆。
三、末查，被告前未曾因故意犯罪受有期徒刑以上刑之宣告，有
    臺灣高等法院被告前案紀錄表在卷足稽，因一時疏誤，偶罹
    刑典，犯後均供認無隱，良有悔意，並與告訴人達成和解，
    經此偵審程序，應知所警惕，本院因認所宣告之刑以暫不執
    行為適當，予以宣告緩刑3 年，以勵自新。又被告與告訴人
    達成和解，於本院審理時同意以主文所示金額及付款方法為
    損害賠償，本院斟酌上情，認於緩刑期間課予上開負擔，方
    屬妥適，爰併予宣告之。
據上論斷，應依刑事訴訟法第455 條之1第1 項、第3 項、第369
條第1 項前段、第364 條、第299 條第1 項前段，刑法第284 條
第2 項前段、第41條第1 項前段、第62條前段、第74條第1 項第
1 款、第2 項第3 款、第3 項，刑法施行法第1 條之1 ，判決如
主文。
本案經檢察官鄭淑壬到庭執行職務。
中    華    民    國   100    年    3     月    7     日
                  交通法庭  審判長法  官  許炎灶
                                  法  官  盧軍傑
                                  法  官  廖怡貞
以上正本證明與原本無異。
不得上訴。
                                  書記官  林惠齡
中    華    民    國   100    年    3     月    9     日